【裁判字號】    97,交聲,3220
【裁判日期】    980123
【裁判案由】    違反道路交通管理處罰條例聲明異議
【裁判全文】
臺灣臺北地方法院交通事件裁定        97年度交聲字第3220號
原處分機關  臺北市交通事件裁決所
異  議  人
即受處分人  乙○○
上列異議人即受處分人因違反道路交通管理處罰條例案件，對於
臺北市交通事件裁決所於中華民國九十七年十二月四日所為之處
分（北市裁罰字第裁二二—ＡＥＸ三五一一二五號），聲明異議
，本院裁定如下：
    主      文
異議駁回。
    理      由
一、按汽車駕駛人，行經有燈光號誌管制之交岔路口闖紅燈者，
    處新臺幣（下同）一千八百元以上五千四百元以下罰鍰；汽
    車駕駛人有道路交通管理處罰條例第五十三條情形者，除依
    原條款處罰鍰外，並予記點三點，道路交通管理處罰條例第
    五十三條第一項、第六十三條第一項第三款分別定有明文。
    而汽車駕駛人，行經有燈光號誌管制之交岔路口闖紅燈者，
    依違反道路交通管理事件統一裁罰基準及處理細則第四十四
    條第一項及違反道路交通管理事件統一裁罰基準表（下稱基
    準表）之規定，尚須依行為人所駕駛車輛之種類及有無在應
    到案日期前到案等二項因素決定應對行為人所處罰鍰之數額
    。是行為人如係駕駛自用一般小客車即小型車，行經有燈光
    號誌管制之交岔路口闖紅燈而為警舉發，於舉發通知單上所
    載之應到案日期前到案聽候裁決，經處罰機關調查後仍認定
    其有上開違規行為者，依違反道路交通管理事件統一裁罰基
    準及處理細則第四十四條第一項及基準表之規定，應對該行
    為人處以二千七百元之罰鍰，並記違規點數三點。
二、本件異議人即受處分人乙○○於民國九十七年十一月十五日
    中午十二時四十五分許，駕駛車牌號碼七Ｄ─二六九三號自
    用客貨車，沿臺北市○○區○○路由南向北方向行駛，行經
    該路與瑞光路之有燈光號誌管制之交岔路口時，當時受處分
    人車行方向之路口號誌業已轉為圓形紅燈，本應不得進入路
    口，詎其貿然闖越紅燈而驅車前進，適為在該路段執行巡邏
    勤務之臺北市政府警察局內湖分局西湖派出所警員丙○○發
    覺而攔停，並以受處分人有違反道路交通管理處罰條例第五
    十三條第一項規定之行為，當場掣單舉發。嗣受處分人於舉
    發通知單上所載應到案日期即九十七年十一月三十日前向原
    處分機關提出申訴，經原處分機關函請舉發單位調查結果，
    仍認受處分人確有前揭違規行為，原處分機關乃於九十七年
    十二月四日以受處分人駕車行經有燈光號誌管制之交岔路口
    闖紅燈之違規事實，依道路交通管理處罰條例第五十三條第
    一項、第六十三條第一項第三款（漏載第一項第三款）及違
    反道路交通管理事件統一裁罰基準及處理細則第四十三條、
    第四十四條及基準表之規定，裁處受處分人二千七百元罰鍰
    ，並記違規點數三點。
三、訊據受處分人固不否認於前述時間、地點，駕駛前述車輛，
    行經前揭有燈光號誌管制之交岔路口等情，惟矢口否認有闖
    紅燈之違規行為，辯稱：伊當日行車方向為南北直行，且瑞
    光路與基湖路為Ｔ字路口，根本無法左轉，而該執勤員警依
    個人喜好攔下小民，並對伊開立闖紅燈罰單，又隨意以書函
    確認伊違規紅燈左轉，此種反覆、栽贓的認定方式，如何讓
    人信服云云。
四、經查：
（一）受處分人於前揭時間、地點，駕駛前揭車輛闖紅燈，並經
      警攔停等情，業經證人即本案掣單舉發受處分人之臺北市
      政府警察局內湖分局西湖派出所警員丙○○於本院九十七
      年十二月二十六日調查期日中到庭結證稱：當時目睹本件
      違規事件發生時，伊之車行方向是基湖路左轉瑞光路，正
      在待轉區待轉，當面對瑞光路口的燈號變換成綠燈時，車
      輛已緩緩駛出停止線，當伊要走時，伊確定受處分人是闖
      紅燈而非搶黃燈，因其於紅燈亮起以前尚未進入停止線，
      且當時只有受處分人一台車闖過紅燈，伊看見即亮警示燈
      去追他，伊之視線均未離開該車輛等語明確，並有臺北市
      政府警察局內湖分局九十七年十二月三十日北市警內分交
      字第○九七三三二八二七○○號函及其檢送臺北市○○區
      ○○路與基湖路現場圖、現場照片暨證人丙○○當庭所繪
      製舉發受處分人違規當時之行向及地點之現場圖等件在卷
      足憑，核與受處分人於九十七年十二月四日提出之聲明異
      議狀內所附地圖，受處分人於其上標示舉發警員相關位置
      及車行方向相符。又依「內湖區○○○○○路口」時制計
      畫，受處分人違規時間係星期六即例假日，違規時段為上
      午九時至下午一時，其時相運作係簡單兩時相，而依該路
      口之時制計畫所示，週期為七十五秒，第一時相即行駛於
      基湖路穿越瑞光路為四十五秒；第二時相即行駛於瑞光路
      欲左、右轉基湖路為三十秒，且以上均含黃燈三秒、全紅
      燈（即路口淨空裝置）二秒一節，有臺北市交通管制工程
      處於九十八年一月六日以北市交工控字第○九七三五六一
      三四○○號函一份在卷可參，是受處分人確有駕車行經前
      揭交岔路口，於面對圓形紅燈業已亮起時，仍逕自驅車直
      行闖越紅燈無訛，其交通違規行為應堪認定，則受處分人
      辯稱並無闖紅燈云云，顯屬事後卸責之詞，不足採信。
（二）至於受處分人稱臺北市政府警察局內湖分局警員以九十七
      年十一月二十七日北市警內分交字第○九七三六七一九二
      ○○號函任意認伊違規紅燈左轉一節。經查，證人即製作
      前揭書函之臺北市政府警察局內湖分局交通組警員甲○○
      於本院上開調查期日中到庭證稱：該函文內容係伊打字錯
      誤，應係逕予穿越路口等語明確，並提出當時製作前揭書
      函之依據即證人丙○○所製作之執勤報告答辯書一紙在卷
      足憑，惟此仍無解於受處分人確係有前開違規行為，附此
      敘明。
（三）綜上所述，本件事證明確，受處分人行經有燈光號誌管制
      之交岔路口闖紅燈之違規行為，堪予認定。
五、綜上所述，受處分人確有駕駛自用一般小客貨車行經有燈光
    號誌管制之交岔路口闖紅燈之行為，自屬違反道路交通管理
    處罰條例第五十三條第一項之規定，而受處分人於舉發通知
    單上所載應到案日期前向原處分機關提出申訴，原處分機關
    乃依道路交通管理處罰條例第五十三條第一項、第六十三條
    第一項第三款（漏載第一項第三款）、第八十五條第一項、
    違反道路交通管理事件統一裁罰基準及處理細則第四十三條
    、第四十四條及基準表之規定，裁處受處分人二千七百元罰
    鍰，並記違規點數三點，經核並無違誤，本件異議為無理由
    ，自應予以駁回。
據上論斷，應依道路交通案件處理辦法第十九條，裁定如主文。
中    華    民    國  九十八  年   一   月   二十三   日
                  臺灣臺北地方法院交通法庭
                      法      官  雷淑雯
以上正本證明與原本無異。
如不服本裁定，應於裁定送達後五日內向本院提出抗告狀。
                      書  記  官  胡詩唯
中    華    民    國  九十八  年   一   月   二十三   日


司法院資訊處製作；財團法人民間司法改革基金會備份。
